臺灣新北地方法院刑事判決
                                    110年度簡上字第446號
上  訴  人
即  被  告  張景堃



上列上訴人因傷害案件，不服本院110 年度簡字第1956號，中華
民國110 年8 月2 日第一審簡易判決（聲請簡易判決處刑案號：
109 年度偵字第42762 號），提起上訴，本院管轄之第二審合議
庭判決如下：
    主  文
原判決撤銷。
張景堃犯傷害罪，累犯，處拘役拾日，如易科罰金，以新臺幣壹
仟元折算壹日。
    事  實
一、張景堃前因施用毒品案件，經本院以105 年度簡字第6122號
    判決處有期徒刑4 月確定，於民國106 年3 月22日易科罰金
    執行完畢；復因施用毒品案件，經本院以106 年度簡字第72
    99號判決處有期徒刑5 月確定，於107 年1 月30日易科罰金
    執行完畢。詎其不知悔改，於109 年9 月20日1 時40分許，
    在新北市新莊區中港路417 巷口，因停車問題與楊漢德發生
    爭執，張景堃竟基於傷害人身體之犯意，徒手毆打楊漢德，
    並與楊漢德發生扭打，致楊漢德受有牙齒開放性骨折、雙膝
    部挫傷、右側腕部擦傷、頭部鈍傷之傷害。
二、案經楊漢德訴由新北市政府警察局新莊分局報請臺灣新北地
    方檢察署檢察官偵查後聲請簡易判決處刑。
    理  由
一、程序方面（關於證據能力之意見）：
  ㈠、按被告以外之人於審判外之言詞或書面陳述，除法律有規
      定者外，不得作為證據，刑事訴訟法第159條第1項固定有
      明文；惟被告以外之人於審判外之陳述，雖不符同法第15
      9條之1至第159之4之規定，而經當事人於審判程序同意作
      為證據，法院審酌該言詞陳述或書面陳述作成時之情況，
      認為適當者，亦得為證據。同法第159 條之5 第1 項亦定
      有明文。查被告對於下列被告以外之人於審判外之陳述，
      於本院審理時均同意有證據能力（見簡上卷第50-52 頁）
      ，且本院於審理時提示各該被告以外之人審判外陳述之筆
      錄或文書，並告以要旨，且經公訴人、被告表示意見，當
      事人均已知上述陳述乃審判外陳述，咸未於言詞辯論終結
      前對各該審判外陳述之證據能力有何異議（見簡上卷第49
      -54 頁），依上開說明，被告既已同意各該被告以外之人
      於審判外之陳述具有證據能力，本院審酌此部分審判外陳
      述之證據取得過程並無瑕疵，且與待證事實具有關連性，
      其證明力無明顯過低之情形，以之作為證據應屬適當，均
      得作為證據。
  ㈡、次按刑事訴訟法第159條至第159條之5有關傳聞法則之規定
      ，乃對於被告以外之人於審判外之言詞或書面陳述之供述
      證據所為之規範；至非供述證據之書證、物證則無傳聞法
      則規定之適用，如該非供述證據非出於違法取得，並已依
      法踐行調查程序，即不能謂其無證據能力。查下列非屬供
      述證據之書證及物證，並無證據證明有出於違法取得之情
      形，復經本院依法踐行調查程序，自均有證據能力。
二、實體方面：
  ㈠、認定犯罪事實所憑之證據及理由：上揭事實，業據上訴人
      即被告於警詢、偵查及本院審理時均自白不諱（見偵卷第
      4-5 、24頁正反面、簡上卷第52-54 頁），核與證人即告
      訴人楊漢德於警詢及偵查中證述之情節相符（見偵卷第6-
      7 、20頁正反面），且有衛生福利部臺北醫院診斷證明書
      1 紙、監視器畫面翻拍照片4 張及告訴人傷勢照片1 張附
      卷可稽（見偵卷第10-11 、21頁），並有監視器錄影畫面
      光碟1 片可資佐證（置於偵卷末頁錄音、錄影光碟片存放
      袋內），足認被告之任意性自白與事實相符。本案事證明
      確，被告犯行洵堪認定，應依法論科。
  ㈡、論罪之法律適用：
      核被告所為，係犯刑法第277 條第1 項之傷害罪。又被告
      有事實欄所載之犯罪科刑及執行完畢情形，有臺灣高等法
      院被告前案紀錄表附卷可考，其於有期徒刑執行完畢後，
      5 年以內故意再犯本件法定刑含有期徒刑之罪，為累犯。
      又被告另因妨害自由案件，經本院以109 年度審易字第11
      63號判決處拘役30日，並經臺灣高等法院以109 年度上易
      字第1926號判決駁回上訴確定（見卷附臺灣高等法院被告
      前案紀錄表），足見被告之素行不良，且有遇事即施用暴
      力行為之習性，其於有期徒刑執行完畢後再犯本件侵害他
      人身體法益之犯罪，顯見其對刑罰反應力薄弱，且被告之
      犯行並無司法院釋字第775 號解釋意旨所稱於不符合刑法
      第59條所定要件時，致生所受之刑罰超過其所應負擔罪責
      ，其人身自由因此遭受過苛侵害之情形，則其所犯本件傷
      害罪，自應依刑法第47條第1 項規定加重其刑。
  ㈢、撤銷改判之理由原審審理後，認被告犯罪事證明確，援引
      刑法第277 條第1 項、第47條第1 項、第41條第1 項前段
      、刑法施行法第1 條之1 第1 項等規定，據以論罪科刑，
      固非無見。然按刑罰之量定，固屬法院自由裁量之職權行
      使，惟刑事審判之量刑，旨在實現刑罰權之分配的正義，
      故法院對科刑判決之被告量刑，應符合罪刑相當原則，使
      罰當其罪，以契合人民之法律感情。此所以刑法第57條明
      定科刑時應審酌一切情狀，尤應注意該條所列各款情形，
      以為科刑輕重之標準（最高法院95年度台上字第1779號判
      決意旨參照）。再者，法院對於被告之量刑，亦應受比例
      原則與平等原則等一般法律原則之支配，以期達成客觀上
      之適當性、相當性與必要性之價值要求；又被告是否已賠
      償告訴人，及告訴人是否因和解而願意原諒被告等，均攸
      關法院判決量刑之審酌。查被告於原審判決後，已於110 
      年10月11日與告訴人達成和解，並賠償告訴人新臺幣6 萬
      元，告訴人因此表達願意原諒被告之意思，有和解書影本
      及本院公務電話紀錄表各1 份（見簡上卷第55-57 頁），
      堪認被告已彌補其犯行對告訴人造成之傷害，是其犯後態
      度與原審判決時已明顯不同。原審於判決時因未及審酌此
      與科刑輕重有重要關係之事項，致其量處被告拘役60日之
      刑度稍重，難謂允當。被告以其與告訴人於原審判決後已
      達成和解並賠償損害等情，請求撤銷原判決並從輕量刑，
      為有理由，原判決尚難維持，應由本院予以撤銷改判。
  ㈣、量刑審酌情形：爰以被告之責任為基礎，審酌被告與告訴
      人僅因停車問題發生糾紛，竟徒手毆打告訴人，致告訴人
      受有牙齒開放性骨折、雙膝部挫傷、右側腕部擦傷、頭部
      鈍傷等傷害，被告暴力行為顯不足取，兼衡被告之前科素
      行（見卷附臺灣高等法院被告前案紀錄表，惟前揭構成累
      犯部分不予重複評價），暨其自陳教育程度為國中畢業、
      目前自營搬家公司，經濟狀況勉持（見簡上卷第54頁）、
      犯後坦承犯行且已與告訴人達成和解並賠償損害等一切情
      狀，量處如主文第2 項所示之刑，並諭知如易科罰金之折
      算標準。
據上論斷，應依刑事訴訟法第455 條之1 第1 項、第3 項、第36
9 條第1 項前段、第364 條、第299 條第1 項前段，刑法第277
條第1 項、第47條第1 項、第41條第1 項前段，刑法施行法第1
條之1 第1 項，判決如主文。
本案經檢察官王聖涵偵查後聲請簡易判決處刑，檢察官黃明絹到
庭執行職務。
中    華    民    國   110    年    12    月    8     日
                  刑事第六庭審判長法  官  樊季康

                                  法  官  楊展庚

                                  法  官  張景翔
以上正本證明與原本無異。
本件不得上訴。
                                  書記官  陳秀慧 
中    華    民    國   110    年    12    月   10     日
附錄本案論罪科刑主要法條：
中華民國刑法第277條
傷害人之身體或健康者，處5年以下有期徒刑、拘役或50萬元以
下罰金。
犯前項之罪，因而致人於死者，處無期徒刑或7年以上有期徒刑
；致重傷者，處3年以上10年以下有期徒刑。